【裁判字號】    96,訴,4544
【裁判日期】    970303
【裁判案由】    毒品危害防制條例
【裁判全文】
臺灣板橋地方法院刑事判決              96年度訴字第4544號
公  訴  人  臺灣板橋地方法院檢察署檢察官
被      告  甲○○
上列被告因違反毒品危害防制條例案件，經檢察官提起公訴（96
年度毒偵字第7970號），本院依簡式審判程序審理後，判決如下
：
    主    文
甲○○施用第一級毒品，累犯，處有期徒刑捌月。扣案第一級毒
品海洛因驗餘淨重零點零貳柒公克，沒收銷燬之。
    事    實
一、甲○○前因施用毒品案件，經本院以93年度毒聲字第1058號
    裁定送觀察、勒戒，經觀察、勒戒後，認無繼續施用毒品傾
    向，於民國93年7 月21日釋放出臺灣臺北看守所附設勒戒所
    ，並於93年9 月2 日經臺灣板橋地方法院檢察署檢察官以93
    年度核退毒偵字第1010號為不起訴處分；又因施用毒品案件
    ，經本院以94年度訴字第2584號判決判處有期徒刑7 月確定
    ，甫於95年10月29日縮刑期滿執行完畢。詎其仍不知悔改，
    於觀察、勒戒執行完畢釋放後5 年內，基於施用第一級毒品
    之犯意，於96年10月4 日晚間某時許（起訴書略載為96年10
    月5 日為警採尿之前26小時內某時），在臺北縣三峽鎮○○
    街72號住處內（起訴書略載為不詳地點），施用第一級毒品
    海洛因（下簡稱海洛因）1 次。嗣於翌日（即5 日）晚間11
    時30分許，在臺北縣三峽鎮○○街83號前為警查獲，並扣得
    海洛因（淨重0.04公克、驗餘淨重0.027 公克）1 包。
二、案經臺北縣政府警察局新莊分局報請臺灣板橋地方法院檢察
    署檢察官偵查後提起公訴。
    理    由
一、本案被告甲○○所犯係死刑、無期徒刑、最輕本刑為3 年以
    上有期徒刑以外之罪，其於準備程序中就被訴事實為有罪之
    陳述，經本院告知簡式審判程序之旨，並聽取公訴人、被告
    之意見後，經合議庭裁定由受命法官獨任進行簡式審判程序
    審理，合先敘明。
二、上揭犯罪事實，業據被告甲○○於本院準備程序中及審理時
    均坦承不諱，並有搜索扣押筆錄暨扣押物品目錄表1 份在卷
    可稽，而被告為警查獲後，經採集尿液送台灣檢驗科技股份
    有限公司囑託鑑定結果，確呈鴉片類陽性反應，有該公司96
    年10月26日濫用藥物尿液檢驗報告1 份在卷可稽，足以佐證
    被告自白與事實相符，堪以採信。查被告前因施用毒品案件
    ，經本院以93年度毒聲字第1058號裁定送觀察、勒戒，經觀
    察、勒戒後，認無繼續施用毒品傾向，於93年7 月21日釋放
    出臺灣臺北看守所附設勒戒所，並於93年9 月2 日經臺灣板
    橋地方法院檢察署檢察官以93年度核退毒偵字第1010號為不
    起訴處分，有臺灣高等法院被告前案紀錄表1 份附卷可稽，
    足徵被告經觀察、勒戒執行完畢釋放後，5 年以內再為本案
    施用第一級毒品之事證明確，被告犯行洵堪認定。
三、核被告甲○○所為，係犯毒品危害防制條例第10條第1 項之
    施用第一級毒品罪。被告因施用海洛因而持有海洛因之行為
    ，係其施用毒品犯行之當然結果，不另論罪。查被告前因施
    用毒品案件，經本院以94年度訴字第2584號判決判處有期徒
    刑7 月確定，甫於95年10月29日縮刑期滿執行完畢，有上開
    臺灣高等法院被告前案紀錄表在卷足徵，其於有期徒刑執行
    完畢5 年內故意再犯本案有期徒刑以上之罪，依刑法第47條
    第1 項規定成立累犯，並應加重其刑。爰審酌被告前已有因
    施用毒品經法院判處罪刑之前科紀錄，竟仍不思尋求正當之
    身心發展，再次施用足以導致精神障礙、性格異常，甚至造
    成生命危險之海洛因，戕害一己之身心健康，對社會治安可
    能之危害程度甚大，惟其於犯後尚知坦認犯行等一切情狀，
    量處如主文所示之刑，以示懲儆。末查，扣案白色粉末1 包
    經送台灣檢驗科技股份有限公司鑑驗，呈海洛因陽性反應，
    淨重0.04公克、驗餘淨重0.027 公克，有該公司96年10月24
    日濫用藥物檢驗報告1 份在卷可參，足認係屬查獲之第一級
    毒品，不問屬於被告與否，應依毒品危害防制條例第18條第
    1 項前段規定諭知沒收銷燬（因檢驗需要而經取用滅失之部
    分，則不再宣告沒收銷燬）。至扣案包裹上開海洛因之包裝
    袋1 個及未使用過之針筒2 支等物，皆非屬違禁物或本院應
    義務沒收之物，且被告於檢察官訊問時起，迄至本院審理時
    ，均堅決否認前開物品為其所有，供稱：係真實姓名不詳綽
    號「阿昌」之成年男子所暫時寄放的等語在卷，核被告既已
    坦承上開施用第一級毒品犯行，衡情應無就此再為虛偽陳述
    之必要，遍查全卷亦無積極證據足資佐證前開物品確屬被告
    所有之情，故爰不予宣告沒收，附此敘明。
據上論斷，應依刑事訴訟法第273 條之1 第1 項、第299 條第1
項前段，毒品危害防制條例第10條第1 項、第18條第1 項前段，
刑法第11條前段、第47條第1 項，判決如主文。
本案經檢察官藍海凝到庭執行職務。
中    華    民    國    97    年    3     月    3     日
                      刑事第十五庭  法  官  張 兆 光
上列正本證明與原本無異。
如不服本判決，應於判決送達後10日內敘明上訴理由，向本院提
出上訴狀 (應附繕本)，上訴於臺灣高等法院。
                                    書記官  曹 秋 冬
中    華    民    國    97    年    3     月    3     日
附錄本案論罪科刑法條：
毒品危害防制條例第10條第1 項
施用第一級毒品者，處6 月以上5 年以下有期徒刑。


司法院資訊處製作；財團法人民間司法改革基金會備份。
